臺灣高等法院臺南分院刑事判決　　　　　九十三年度上訴字第一○九二號　　　Ｇ
　　　上　訴　人
　　　即　被　告　甲　○　○
　　　選任辯護人　 蘇文奕　律師
右上訴人即被告因違反槍砲彈藥刀械管制條例案件，不服臺灣臺南地方法院九十三年
度訴字第三八四號中華民國九十三年十月二十八日第一審判決（起訴案號：臺灣臺南
地方法院檢察署九十三年度偵字第三○四五號），提起上訴，本院判決如左：
      主      文
原判決撤銷。
甲○○未經許可，持有手槍，處有期徒刑貳年貳月，併科罰金新臺幣參拾萬元，罰金
如易服勞役，以罰金總額與陸個月之日數比例折算。如附表所示之制式手槍貳枝、制
式子彈拾壹顆，均沒收。
      事      實
一、甲○○明知非經主管機關許可，不得持有具殺傷力之手槍及子彈，竟於民國（下
    同）九十一年十一月間某日，在高雄縣鳳山市體育場，向藍國富（業於九十二年
    一月一日死亡），收受如附表所示之制式半自動手槍二支（含彈匣二個）及制式
    ９ｍｍ子彈二十二顆（嗣經送鑑驗時試射十一顆用罄，現餘十一顆）後，即未經
    許可而持有上開槍彈，並將槍彈藏放在其所駕駛之車牌號碼７８１３─ＪＤ號自
    用小客車後置物箱內備胎中。嗣經警於九十三年三月九日下午二時許，在臺南市
    ○○○路三七０巷七八號十四樓另案（臺灣屏東地方法院檢察署執行案件）緝獲
    甲○○，甲○○在有偵查權之機關或個人，尚未發覺前，即主動向警察自首其持
    有槍彈，由警方至臺南市○○○路上，自甲○○停放於路旁之前開自用小客車後
    置物廂內備胎中，起出如附表所載之槍彈，而查獲上情。
二、案經甲○○自首由高雄市政府警察局新興分局報請臺灣臺南地方法院檢察署檢察
    官偵查起訴。
      理      由
一、右揭事實，業據上訴人即被告甲○○（下稱被告）於本院審理時供承不諱（見本
    院九十四年一月十九日審判筆錄第三頁至第八頁），證人即查獲之高雄市政府警
    察局新興分局警員林清發亦於原審審理時證實本件係有偵查權之機關、警方等尚
    未發覺前，經被告主動告知後，查獲扣案如附表之槍彈等情（見原審卷第五四頁
    ），並有高雄市政府警察局新興分局搜索扣押筆錄一份、現場照片十五張附卷可
    稽（見警卷第十三頁、第十五頁至第十八頁）及如附表所示被告持有之制式手槍
    二支（含彈匣二個）、制式子彈二十二顆（送鑑驗時試射十一顆）扣案可資佐證
    ；又上開扣案之槍彈，經送請內政部警政署刑事警察局鑑驗結果，認定(一)送鑑巴
    西製手槍一支（槍枝管制編號0000000000），認係巴西ＴＡＵＲＵＳ
    廠製口徑９ｍｍ制式半自動手槍，機械性能良好，可擊發同口徑制式子彈，認具
    殺傷力；(二)送鑑義大利製手槍一枝（槍枝管制編號0000000000），認
    係義大利ＴＡＮＦＯＧＬＩＯ廠製ＣＯＭＢＡＴ型口徑９ｍｍ制式半自動手槍，
    機械性能良好，可擊發同口徑制式子彈，認具殺傷力；(三)送鑑子彈二十二顆，認
    均係口徑９ｍｍ之制式子彈（試射十一顆，認均具殺傷力）等情節，有該局九十
    三年三月二十五日刑鑑字第○九三○○六二二八五號槍彈鑑定書在卷可稽（見偵
    查卷第十四頁至二二頁），確屬槍砲彈藥刀械管制條例所管制之具殺傷力制式槍
    彈，足認被告之自白與事實相符。本件事證已臻明確，被告之犯行洵堪認定，應
    依法論科。
二、查被告未經許可，持有如附表具有殺傷力之制式手槍及子彈，核其所為，係犯槍
    砲彈藥刀械管制條例第七條第四項之未經許可持有手槍罪、同條例第十二條第四
    項之未經許可持有子彈罪。被告雖自九十一年十一月間某日起即持有上開制式槍
    彈，惟持有槍砲或彈藥，係屬繼續犯，為行為之繼續，而非狀態之繼續，其行為
    之完結須繼續至持有行為終了之時為止，其前後之持有行為，為實質上一罪，不
    容予割裂為數罪（最高法院七十九年台非字第二六四號、八十一年台上字第一五
    ○八號判決意旨參照），故應以行為終了時之法律為行為時法，不生新舊法比較
    適用之問題，則本件被告持有制式子彈之行為，應以九十三年三月九日最終持有
    時之法律為行為時法，合先敘明。又被告以一持有行為，同時持有上開槍枝及子
    彈，觸犯構成要件不同之罪名，為想像競合犯，應依刑法第五十五條前段之規定
    ，從一重之槍砲彈藥刀械管制條例第七條第四項之未經許可持有手槍罪處斷。又
    被告於犯罪為偵查機關發覺前，即主動向警察自承犯行，並接受裁判等情，業據
    證人林清發具結證稱在卷，已如前述，被告之行為符合自首之要件，應依槍砲彈
    藥刀械管制條例第十八條第一項之規定，減輕其刑。
三、原審以被告事證已臻明確，因予論罪科刑，固非無見，惟查原判決既認被告之持
    有槍彈之犯行係屬自首，自應依刑法第六十二條但書之特別規定，適用槍砲彈藥
    刀械管制條例內所規定之第十八條第一項（暨刑法第六十六條之規定），予以減
    輕其刑，詎竟仍適用刑法第六十二條前段減輕其刑，已有未洽。被告上訴據此指
    摘原判決不當，非無理由，原判決既有可議，無從維持，自應由本院將原判決撤
    銷改判。爰審酌被告於目前社會治安因槍枝氾濫而日益惡化之際，非法持有槍彈
    ，且其持有上開制式槍彈之時間長達二年之久，嚴重威脅社會治安；惟顧念被告
    並未持上開槍彈犯案，及其犯罪後坦承犯行，態度良好等一切情狀，量處如主文
    第二項所示之刑，罰金部分並諭知易服勞役之折算標準。扣案如附表編號一、二
    及三所示之制式手槍二支、鑑定時未經試射之制式子彈十一顆，均為違禁物，應
    依刑法第三十八條第一項第一款之規定宣告沒收。另內政部警政署刑事警察局於
    鑑驗時試射用罄上開制式子彈十一顆（見前開鑑驗通知書），已不具殺傷力，均
    非屬違禁物，爰毋庸就此部分諭知沒收。
據上論斷，應依刑事訴訟法第三百六十九條第一項前段、第三百六十四條、第二百九
十九條第一項前段，槍砲彈藥刀械管制條例第七條第四項、第十二條第四項、第十八
條第一項，刑法第十一條前段、第五十五條、第四十二條第三項、第三十八條第一項
第一款，判決如主文。
本案經檢察官曾銘芳到庭執行職務。
中    華    民    國      九十四      年      二      月      二        日
                                  臺灣高等法院臺南分院刑事第二庭
                                      審判長法官  葉    居    正
                                            法官  李    文    福
                                            法官  莊    俊    華
右正本證明與原本無異。
如不服本判決，應於判決送達後十日內向本院提出上訴狀，其未敘述理由者並應於提
出上訴狀後十日內向本院補提理由書（應附繕本)。
                                      法院書記官  廖    明    娟
中    華    民    國      九十四      年      二      月      三        日
【附錄法條】：
槍砲彈藥刀械管制條例第七條：
  未經許可，持有、寄藏或意圖販賣而陳列第一項所列槍砲、彈藥者，處五年以上有
  期徒刑，併科新台幣一千萬元以下罰金。
  第一項至第三項之未遂犯罰之。
第十二條：
  未經許可，持有、寄藏或意圖販賣而陳列子彈者，處五年以下有期徒刑，併科新台
  幣三百萬元以下罰金。
  第一項至第三項之未遂犯罰之。
槍砲彈藥刀械管制條例第十八條：
犯本條例之罪自首，並報繳其持有之全部槍砲、彈藥、刀械者，減輕或免
除其刑；其已移轉持有而據實供述全部槍砲、彈藥、刀械之來源或去向，
因而查獲者，亦同。
中華民國刑法第六十六條：
有期徒刑、拘役、罰金減輕者，減輕其刑至二分之一。但同時有免除其刑
之規定者，其減輕得減至三分之二。
【附表】：
  ┌────┬───────┬────┬──────┬─────────┐
  │編  號  │  扣案物品名稱│  數量  │有無具殺傷力│  備註            │
  ├────┼───────┼────┼──────┼─────────┤
  │        │巴西ＴＡＲＵＳ│壹枝    │  具殺傷力  │槍枝管制編號１１０│
  │１      │廠製口徑９ｍｍ│        │            │0000000    │
  │        │制式半自動手槍│        │            │                  │
  ├────┼───────┼────┼──────┼─────────┤
  │        │義大利ＴＡＮＦ│壹枝    │  具殺傷力  │槍枝管制編號１１０│
  │２      │ＦＯＧＬＩＯ廠│        │            │0000000    │
  │        │製口徑９ｍｍ制│        │            │                  │
  │        │式半自動手槍  │        │            │                  │
  ├────┼───────┼────┼──────┼─────────┤
  │３      │制式子彈      │拾壹顆  │  具殺傷力  │扣案貳拾貳顆；試射│
  │        │              │        │            │拾壹顆用罄。      │
  └────┴───────┴────┴──────┴─────────┘
